---
title: Mappa eventi estremi 2020
output: 
  flexdashboard::flex_dashboard:
    orientation: rows
    navbar:
      - icon: "fa-home"
        href: "http://www.scia.isprambiente.it/"
        align: right
    social: menu
    css: mappa_estremi.css
    self_contained: true
---

```{r setup, include=FALSE}
library("tidyverse")
library("leaflet")
library("leafem")
library("flexdashboard")
ANNO<-2020
STAGIONE_NOAA<-"Annuale"
nomeFile<-glue::glue("{ANNO}_eventi_estremi.csv")
```

## {data-width=1000}

###  Febbraio molto caldo: record di temperatura massima giornaliera in diverse localita' del Centro-Nord

```{r}
valueBox("Inverno (Gennaio - Febbraio)",icon="",col="#1f78b4")
```

### Freddo, venti intensi e piogge a fine marzo, successivamente stagione calda e siccitosa

```{r}
valueBox("Primavera",icon="",color="#33a02c")
```

### Moderatamente piovosa, con temporali, piogge intense, forte vento e locali grandinate.

```{r}
valueBox("Estate",icon="", col="#ff7f00")
```

### Fenomeni alluvionali ad inizio ottobre al Nord-Ovest, piogge intense e persistenti a novembre al Sud 

```{r}
valueBox("Autunno",icon="",col="#fdb462")
```

### Precipitazioni eccezionalmente abbondanti al centro-nord, venti intensi sul Tirreno

```{r}
valueBox("Dicembre",icon="",color="#1f78b4")
```


## Mappa estremi in Italia e nel mondo


### {data-width=1000}

```{r mappa,include=TRUE}

read_delim(nomeFile,delim=";",col_names = TRUE)->eventi

leaflet() %>%
  setView(lng=10,lat=42,zoom=6) %>%
  addProviderTiles(provider="Stamen.Toner")->mappa

mappa %>%
  addCircleMarkers(lng=~Lon,lat=~Lat,data=eventi %>% filter(Stagione=="Inverno") ,group="Inverno",popup = ~testo,color=~colori,stroke=FALSE,fillOpacity = 0.8) %>%
  addCircleMarkers(lng=~Lon,lat=~Lat,data=eventi %>% filter(Stagione=="Primavera") ,group="Primavera",popup = ~testo,color=~colori,stroke=FALSE,fillOpacity = 0.8) %>%
  addCircleMarkers(lng=~Lon,lat=~Lat,data=eventi %>% filter(Stagione=="Estate") ,group="Estate",popup = ~testo,color=~colori,stroke=FALSE,fillOpacity = 0.8) %>%
  addCircleMarkers(lng=~Lon,lat=~Lat,data=eventi %>% filter(Stagione=="Autunno e dicembre") ,group="Autunno e dicembre",popup =
                     ~testo,color=~colori,stroke=FALSE,fillOpacity = 0.8) %>%  
  #addCircleMarkers(lng=~Lon,lat=~Lat,data=eventi %>% filter(Stagione==STAGIONE_NOAA) ,group=STAGIONE_NOAA,popup =
  #                   ~testo,color=~colori,stroke=FALSE,fillOpacity = 0.8) %>%   
  addLayersControl(overlayGroups = c("Inverno","Primavera","Estate","Autunno e dicembre"),options =layersControlOptions(collapsed = FALSE)) %>%
  addHomeButton(raster::extent(7,18,38,46),"home")

#addControl(html="<h2>Eventi estremi 2020</h2><div>Gli indicatori del Clima in Italia</div>",position = "bottomleft")
```


### {data-width=200}

**Si ringraziano per le informazioni fornite:**

[Dipartimento di Protezione Civile Nazionale](https://www.protezionecivile.gov.it/it/)

[ARPA Sardegna, Protezione Civile Regione Sardegna](http://www.sardegnaambiente.it/)

[Autorita di Bacino della Regione Siciliana](https://pti.regione.sicilia.it/)

[ARPA Campania](https://www.arpacampania.it/)

[Centro Funzionale Regione Campania](http://centrofunzionale.regione.campania.it/)

[Centro Funzionale della Regione Marche](https://www.regione.marche.it/Regione-Utile/Protezione-Civile/Strutture-Operative/Centro-Funzionale-Multirischi)

[Centro Funzionale - Dipartimento di Protezione Civile della Regione Molise](https://www.protezionecivile.molise.it)

[Consorzio LaMMA](http://www.lamma.rete.toscana.it/) 

[Servizio Idrologico del Centro Funzionale della Regione Toscana](http://www.sir.toscana.it/)

[Servizio Idrografico Regione Umbria](https://www.regione.umbria.it/ambiente/servizio-idrografico)

[Centro Funzionale Multirischi di Protezione Civile - Giunta Regionale della Campania](http://www.regione.campania.it/regione/it/regione/giunta )

[Centro Funzionale Decentrato Regione Basilicata](http://www.centrofunzionalebasilicata.it/it/)

[Centro Funzionale Multirischi della Regione Calabria](https://www.cfd.calabria.it/)

[ARPA Calabria](http://www.arpacal.it/)

[ARPAE-SIMC](https://www.arpae.it)

[ARPA Liguria e Centro Funzionale della Regione Liguria ARPAL](https://www.arpal.liguria.it/homepage/meteo.html)

[ARPA Piemonte - Dipartimento Servizi Previsionali](http://www.arpa.piemonte.it/)

[Centro Funzionale Regionale della Regione Autonoma Valle d'Aosta](https://cf.regione.vda.it/)

[ARPA Lombardia - Servizio Meteorologico Regionale](https://www.arpalombardia.it/Pages/Meteorologia/Previsioni-e-Bollettini.aspx#/topPagina)

[Provincia Autonoma di Trento](http://www.provincia.tn.it/)

[Provincia Autonoma di Bolzano](https://meteo.provincia.bz.it/)

[ARPA Veneto Dipartimento Regionale per la Sicurezza del Territorio](https://www.arpa.veneto.it/)

[ARPA Friuli Venezia Giulia - OSMER Osservatorio Meteorologico Regionale](https://www.osmer.fvg.it/home.php)
